【裁判字號】    99,上訴,493
【裁判日期】    990329
【裁判案由】    妨害風化
【裁判全文】
臺灣高等法院臺中分院刑事判決         99年度上訴字第493號
上  訴  人
即  被  告  甲○○
選任辯護人  蕭智元律師
            陳  隆律師
上列上訴人因妨害風化案件，不服臺灣彰化地方法院98年度訴字
第1844號中華民國98年11月30日第一審判決（起訴案號：臺灣彰
化地方法院檢察署98年度偵字第7490號），提起上訴，本院判決
如下：
    主    文
原判決關於甲○○部分撤銷。
甲○○共同犯圖利容留性交罪，處有期徒刑陸月，如易科罰金，
以新臺幣貳仟元折算壹日。扣案之保險套拾貳個、監視器主機
壹臺、鏡頭肆個、名片伍張、帳單肆張、行動電話（含門號0000
000000號SIM卡）壹支、行動電話（含門號0000000000號SIM卡）
壹支、現金壹仟陸佰元，均沒收。
    犯罪事實
一、甲○○基於意圖使女子與他人為猥褻、性交行為，而媒介、
    容留以營利之集合犯意，自民國98年7月上旬某日起，擔任
    設在彰化縣彰化市○○路○段561號「561」應召站之負責人
    ，負責帳務管理及綜理「561」應召站各項事務，復自98年8
    月17日起雇用莊幃丞從事現場管理工作，而與代號「台新」
    、「阿寶」、「阿平」等由成年人所組成應召站業者，及各
    該業者所特約俗稱為「馬伕」之司機，基於共同媒介、容留
    女子與他人猥褻、性交營利之犯意聯絡，在上址共同媒介、
    容留女子為不特定男客從事猥褻、性交行為。其媒介、容留
    方式，即倘有不特定男客人到上開應召站後，即由莊幃丞接
    待並指引不特定男客上2或3樓房間，隨即由甲○○或莊幃丞
    以甲○○所有門號0000000000號行動電話聯絡代號「台新」
    、「阿寶」、「阿平」等應召女子之業者，並由司機吳俊緯
    等人搭載應召女子至「561」應召站與客人從事性交之交易
    。其性交易之代價係每節50分鐘，新臺幣（下同）2600元，
    由應召女子裸露身體（含性器官）為男客撫摸性器官之猥褻
    按摩後，男客將生殖器插入服務小姐陰部至射精之性交行為
    。莊幃丞則於男客與應召女子性交完畢後向男客收取費用，
    所收取之性交易代價，由甲○○分得其中700元，由莊幃丞
    分得其中100元，由代號「台新」、「阿寶」、「阿平」等
    提供應召女子之成年業者分得其中1800元。嗣於98年8月25
    日2時20分許，有男客柯東成前往「561」應召站，欲從事該
    應召站所提供之上開性交易消費，經莊幃丞接待並帶引柯東
    成至3樓後，莊幃丞隨即以門號0000000000號行動電話通知
    代號「阿寶」之應召站業者，代號「阿寶」之應召站業者再
    撥打吳俊緯持用之門號0000000000（原審誤載為0000000000
    ）號行動電話，聯絡吳俊緯至彰化縣彰化市○○○路與中央
    路交會口處，搭載應召女子黃圓倫前往「561」應召站，應
    召女子黃圓倫隨後至「561」應召站3樓，為男客柯東成從事
    裸露身體（含性器官）為撫摸性器官之猥褻按摩行為，並欲
    續為性交之行為，惟尚未及性交，即為警於98年8月25日2時
    50分許，在上址3樓房間內，查獲柯東成與黃圓倫為性交易
    ，柯東成亦尚未支付性交易之對價，並扣得甲○○所有供性
    交易營利用之保險套32個、監視器主機1臺、鏡頭4個、名片
    5張、帳單4張（編號1至4，其中編號1、2之帳單所顯示之性
    交易，其上女子分別係由代號「台新」、「阿平」應召業者
    提供，其中編號3至4之帳單所顯示之性交易，其上女子係由
    代號「阿寶」應召業者提供）、行動電話（含門號00000000
    00號SIM卡）1支，以及前一日媒介性交易所得現金1600元（
    即由代號「台新」、「阿平」應召站業者提供女子之性交易
    ，其中1400元為甲○○營利所得、另200元為莊幃丞營利所
    得），及吳俊緯所有供聯絡接送性交易營利用之行動電話（
    SIM卡門號為0000000000，原審誤載為0000000000號）1支。
二、案經彰化縣警察局彰化分局報請臺灣彰化地方法院檢察署檢
    察官偵查起訴。
    理    由
一、證據能力之說明：
（一）刑事訴訟法第159條之1第2項規定：「被告以外之人於偵
      查中向檢察官所為之陳述，除顯有不可信之情況者外，得
      為證據。」，故被告以外之人於偵查中向檢察官所為之陳
      述，其性質要屬傳聞證據，但依該項立法理由之說明，現
      階段刑事訴訟法規定檢察官代表國家偵查犯罪、實施公訴
      ，依法其有訊問被告、證人及鑑定人之權，證人、鑑定人
      且須具結，而實務運作時，偵查中檢察官向被告以外之人
      所取得之陳述，原則上均遵守法律規定，不致違法取供，
      其可信性極高，為兼顧理論與實務，在除顯有不可信之情
      況者外，被告以外之人於偵查中向檢察官所為之陳述，得
      為證據。所謂「顯有不可信之情況」，係指陳述是否出於
      供述者之真意，有無違法取供情事之信用性而言，故應就
      偵查筆錄製作之原因、過程及其功能等加以觀察其信用性
      ，據以判斷該項陳述是否有顯不可信之情況，並非對其陳
      述內容之證明力如何加以論斷（最高法院94年度臺上字第
      629號判決意旨可資參照）。經查，本案證人即原審共同
      被告莊幃丞、吳俊緯，及證人黃圓倫於偵查中具結證述之
      內容，查無前述之顯有不可信之情況者，依上開之說明，
      具有證據能力。且上開證人3人經檢察官、上訴人即被告
      （下稱被告）甲○○、選任辯護人於本院審理時同意作為
      證據（見本院卷第24頁），並經本院將上開證人3人警詢
      筆錄提示予被告供其閱覽並告以要旨，則該證人3人於偵
      查中之陳述即屬完足調查之證據，而得作為判斷之依據。
（二）按刑事訴訟法第159條之5規定：「（第1項）被告以外之
      人於審判外之陳述，雖不符前四條之規定，而經當事人於
      審判程序同意作為證據，法院審酌該言詞陳述或書面陳述
      作成時之情況，認為適當者，亦得為證據。（第2項）當
      事人、代理人或辯護人於法院調查證據時，知有第一百五
      十九條第一項不得為證據之情形，而未於言詞辯論終結前
      聲明異議者，視為有前項之同意。」，其立法意旨在於傳
      聞證據未經當事人之反對詰問予以核實，原則上先予排除
      ，惟若當事人已放棄詰問或未聲明異議，基於證據資料愈
      豐富，愈有助於真實發現之理念，且強化言詞辯論原則，
      法院自可承認該傳聞證據例外擁有證據能力。經查，本案
      下列使用之證人即原審共同被告莊幃丞、吳俊緯，及證人
      黃圓倫於於警詢時之陳述，其性質上均屬傳聞證據，惟經
      檢察官、被告甲○○、選任辯護人於本院審理時，均表示
      對上開證據之證據能力沒有意見，同意作為證據（見本院
      卷第24頁），又本院審酌上開言詞陳述或書面陳述作成時
      之情況，查無其他不法之情狀，足認為得為本案之證據，
      依刑事訴訟法第159條之5之規定，有證據能力。
（三）扣案之保險套32個、監視器主機1臺、鏡頭4個、名片5張
      、帳單4張、現金1600元、被告甲○○所有之行動電話（
      含門號0000000000之SIM卡）、原審同案被告吳俊緯所有
      之行動電話（含門號0000000000號之SIM卡，原審誤載為
      0000000000號）各1支，均非屬供述證據而無傳聞法則之
      適用。且上開扣案之物品係由警員持搜索票依法定程序合
      法扣得，且亦與本案具有關聯性，當有證據能力。
二、上開事實，業據被告甲○○於警詢、檢察官訊問及於原審、
    本院審理時坦承不諱，核與原審共同被告莊幃丞、吳俊緯及
    證人即從事性交易女子黃圓倫於警詢及檢察官訊問時證述情
    節相符，並有扣案之保險套32個、監視器主機1臺、鏡頭4個
    、名片5張、帳單4張（編號1至4，其中編號1、2之帳單所顯
    示之性交易，其上女子分別係由代號「台新」、「阿平」應
    召業者提供，其中編號3至4之帳單所顯示之性交易，其上女
    子係由代號「阿寶」應召業者提供）、現金1600元（其中
    1400元為被告甲○○營利所得、另200元為原審同案被告莊
    幃丞營利所得）、被告甲○○所有之行動電話（含門號0000
    000000之SIM卡）、原審同案被告吳俊緯所有之行動電話（
    含門號0000000000號之SIM卡，原審誤載為0000000000號，
    與警卷第65頁所示之行動電話照片不符，且經本院審理勘驗
    確認）各1支可資佐證。足證被告甲○○之自白確與事實相
    符。本案事證明確，被告甲○○前揭犯行，堪以認定。
三、論罪科刑之理由：
（一）核被告甲○○所為，係犯刑法第231條第1項之意圖使女子
      與他人為性交之行為，而容留以營利罪。被告甲○○媒介
      後進而容留女子從事猥褻、性交之行為，媒介之低度行為
      ，應為容留之高度行為所吸收，不另論罪。
（二）按共同正犯之意思聯絡，原不以數人間直接發生者為限，
      即有間接之聯絡者，亦包括在內。如甲分別邀約乙、丙犯
      罪，雖乙、丙間彼此並無直接之聯絡，亦無礙於其為共同
      正犯之成立，有最高法院77年臺上字第2135號刑事判例意
      旨可資參照。被告甲○○與原審同案被告莊幃丞、代號「
      台新」、「阿平」、「阿寶」之應召站成年業者間，有犯
      意聯絡及行為分擔，為共同正犯；又被告甲○○經由代號
      「阿寶」應召站成年業者之犯意聯絡，再由代號「阿寶」
      應召站成年業者與原審同案被告吳俊緯間，就載運女子與
      「561」應召站從事性交易以營利部分，有共同之犯意聯
      絡，且有行為分擔，亦成立共同正犯。
（三）復按刑法上所謂營業犯，為集合犯之一種態樣，本質上有
      「反覆、延續實行之特徵」，法律評價上應屬一罪。本案
      被告甲○○以固定店面，採上開方式營業牟利，是其犯行
      顯具有反覆、延續實行之特徵。又本案被告所犯上開刑法
      第231條第1項之罪，性質上屬集合犯，乃集合多數犯罪行
      為而成立之獨立犯罪型態，則祇須行為人基於單一之意思
      ，意圖營利，反覆容留男女與他人性交，或使人為猥褻之
      行為，而有其中之一者，即足成立，其反覆之數行為間，
      不生連續犯、牽連犯或想像競合犯之問題，倘二者兼而有
      之，後者之低度行為應為前者之高度行為所吸收，僅論以
      圖利容留男女與他人性交之一罪（最高法院95年度臺上字
      第3292號判決意旨參照）。則被告甲○○基於使女子黃圓
      倫與男客人從事之猥褻行為，復使其他女子從事性交行為
      ，而容留以營利之犯行，依照上開說明，自應僅論以圖利
      容留女子與他人性交之一罪。
（四）原審以被告甲○○之罪證明確，予以論罪科刑，固非無見
      惟(1)扣案之現金1600元，其中1400元為被告甲○○營利所
      得，另200元為原審同案被告莊幃丞營利所得等情，據被
      告甲○○、原審同案被告莊幃丞於警詢時供述明確（見警
      卷第7、14頁），原審認定均為被告甲○○所有（見原判
      決第3頁第7至10行），其事實認定尚有不當；(2)原審共同
      被告吳俊緯所有供聯絡接送性交易營利用之行動電話之
      SIM卡門號為0000000000號，原審誤載為0000000000號，
      亦有未洽。原判決就被告甲○○部分，既有上開可議之處
      ，即屬無可維持，自應由本院予以撤銷改判。
（五）爰審酌被告甲○○年輕力壯，不思循合法手段獲取金錢，
      經營應召店期間非短，逾一月有餘，擔任應召站之負責人
      ，媒介性交易獲取不法利益非少，所為危害社會善良風俗
      ，惟尚能坦承犯行等一切情狀，量處如主文第二項所示之
      刑。又本案審酌被告甲○○為「561」應召站之負責人，
      所為有礙善良風俗，與其他二名原審共同被告所諭知之刑
      度之易科罰金標準有區別以加重之必要，諭知易科罰金之
      折算標準，以新臺幣二千元折算一日，以示懲儆。檢察官
      請求量處被告甲○○有期徒刑8月，並併科罰金5萬元云云
      ，尚屬過重，本院依前揭所應斟酌之事項，認以量處如主
      文所示之刑為妥適，附此說明。
（六）扣案之保險套32個、監視器主機1臺、鏡頭4個、門號0000
      000000SIM卡所置入行動電話1支(含SIM卡)、名片5張、帳
      單4張，為被告甲○○所有，又行動電話（含門號0000000
      000SIM卡，原審誤載為0000000000號）1支，為共犯吳俊
      緯所有等情，據被告甲○○、原審共同被告吳俊緯供述明
      確，且為供被告甲○○及原審共同被告莊幃丞、吳俊緯2
      人犯本案之物，應依刑法第38條第1項第2款宣告沒收。而
      扣案現金1600元，其中1400元係被告甲○○犯本案之罪所
      得之物，其中200元為被告莊幃丞犯本案之罪所得之物，
      業據甲○○、原審共同被告莊幃丞分別陳明在卷，爰依刑
      法第38條第1項第3款宣告沒收。至扣案之其餘行動電話，
      被告甲○○及原審共同被告莊幃丞、吳俊緯供稱並未以之
      供犯罪所用，本院復查無其他積極證據，足以證明其3人
      有以此供作犯罪之用，另證人黃圓倫為警扣獲之保險套1
      個，為證人黃圓倫所有並非其3人所有，故均不併為沒收
      之諭知
據上論斷，應依刑事訴訟法第369條第1項前段、第364條、第299
條第1項前段，刑法第28條、第231條第1項、第41條第1項前段、
第38條第1項第2款、第3款，刑法施行法第1條之1第1項、第2項
後段，判決如主文。
本案經檢察官乙○○到庭執行職務。
中    華    民    國    99    年    3     月    29    日
            刑事第十二庭  審判長法  官  康  應  龍
                                法  官  黃  家  慧
                                法  官  楊  真  明
上列正本證明與原本無異。
如不服本判決應於收受送達後十日內向本院提出上訴書狀，其未
敘述上訴理由者，並得於提起上訴後十日內向本院補提理由書（
均須按他造當事人之人數附繕本）「切勿逕送上級法院」。
                                書記官  李  淑  芬
中    華    民    國    99    年    3     月    29    日
附錄本判決論罪科刑法條
中華民國刑法第231條第1項：
  意圖使男女與他人為性交或猥褻之行為，而引誘、容留或媒介
  以營利者，處5年以下有期徒刑，得併科10萬元以下罰金。以
  詐術犯之者，亦同。

司法院資訊處製作；財團法人民間司法改革基金會備份。
